BRUNO DI GIORGIO

Técnico Universitario en Desarrollo de Software



PERFIL PERSONAL

Desarrollador web fullstack con 2 años de experiencia. Me desempeño como desarrollador fullstack. Entre las tareas que realizo periódicamente, están la recolección de requisitos de software, análisis, diseño, bases de datos, implementación y despliegue en producción de sistemas.

CONTACTO

- Las Heras Mendoza
- digiorgiobruno 92@gmail.com
- 2613903671
- /digiorgiobruno92

PORTAFOLIO

- https://github.com/digiorgiobruno
- https://portafolio-brunodigiorgio.netlify.app/

EDUCACIÓN

 Licenciatura en desarrollo de software - UDA (Actualmente haciendo la tesina)

PERSONAL

- 31 años
- Soltero, sin hijos

H A B I L I D A D E S B L A N D A S

- Liderazgo
- Proactivo
- Analítico

EXPERIENCIA LABORAL

Desarrollador FullStack Python - Tremé SA

MARZO 2023 - ACTUALIDAD

- Tareas de desarrollo y mantenimiento de software (Stack python, javascript)
- Análisis, desarrollo de sistemas, y pruebas manuales.
- Migraciones y despliegue en producción.
- Gestión de bases de datos SQL

Desarrollador FullStack - Secretaría de servicios públicos de Mendoza

JULIO 2022 - JULIO 2023

- Tareas de desarrollo.
- Análisis, desarrollo de sistemas, y pruebas manuales.
- Migraciones y despliegue en producción.

Desarrollador WEB PHP - YAM Capital Humano

2021- MARZO 2023

- Desarrollo evolutivo y mantenimiento de software de RRHH usando PHP y javascript sobre el framework SIU TOBA.
- Desarrollo de app hibrida para Smartphones Android usando Kotlin.
- Elaboración de documentación guía para desarrollo de app.

*Se proporcionarán referencias bajo petición

H A B I L I D A D E S D U R A S

Backend:

- PHP (Nivel intermedio)
- Node.js (Básico)
- Python Flask (Nivel Básico Intermedio)

Móvil:

• Kotlin y Java (Nivel básico)

Frameworks:

- Laravel (Nivel intermedio)
- Boostrap (Nivel intermedio)

CMS: WordPress (Nivel básico)

Bases de datos relacionales

MySQL, Postgres (Intermedio)

Controlador de versión:

• GITHUB, GITLAB y SVN (Nivel Intermedio)

Sistemas operativos:

• Windows, Linux (Nivel Intermedio - Avanzado)

Idiomas

• Inglés técnico, conversacional (Nivel básico)

Frontend:

- HTML, (Nivel Intermedio)
- CSS, (Nivel Intermedio)
- JavaScript (Nivel Intermedio)

Móvil:

Kotlin y Java (Nivel básico)

Frameworks:

- Laravel (Nivel intermedio)
- Boostrap (Nivel intermedio)
- Flask
- Svelte

Metodologías y herramientas

Conocimientos de metodologías ágiles de desarrollo e integración de herramientas como Trello o Jira.